# I - IMPORT DONNEES NIDS (succes repro, dates incub, pondaison, etc...) : tableau "Nest_dippers"
```{r}
library(readxl)
Nest_dippers <- read_excel("~/Master/Stage M1 Cincles plongeurs/Rapport de stage/Données/Nest dippers 2014-2019.xlsx")
View(Nest_dippers)

class(Nest_dippers)

Nest_dippers <- subset(Nest_dippers, select = c(-Zone, -CR, -RD, -FN, -MD, -P, -CPF ))
Nest_dippers$'N°' <- NULL
Nest_dippers$'Type nid' <- NULL
 #Suppression colonnes inutiles

Nest_dippers$Year <- factor(Nest_dippers$Year,levels = c('2014','2015','2016','2017','2018','2019'), labels = c('2014','2015','2016','2017','2018','2019')) 
Nest_dippers <- subset(Nest_dippers, Year == "2016" | Year == "2017" | Year == "2018"| Year == "2019")
 #Suppression 2014 et 2015

Nest_dippers$'Type ponte' <- factor(Nest_dippers$'Type ponte')
Nest_dippers$'Succès envol' <- factor(Nest_dippers$'Succès envol')

Nest_dippers$LD <- as.numeric (Nest_dippers$LD)
Nest_dippers$CS <- as.numeric (Nest_dippers$CS)
Nest_dippers$IS <- as.numeric (Nest_dippers$IS)
Nest_dippers$EHD <- as.numeric (Nest_dippers$EHD)
Nest_dippers$HD <- as.numeric (Nest_dippers$HD)
 #Dates : facteurs ou numeriques ?

Nest_dippers$NH <- as.numeric (Nest_dippers$NH)
Nest_dippers$NR <- as.numeric (Nest_dippers$NR)
Nest_dippers$NM <- as.numeric (Nest_dippers$NM)
Nest_dippers$NF <- as.numeric (Nest_dippers$NF)

summary(Nest_dippers)
str(Nest_dippers)
```

# II - IMPORT DES COUPLES NICHEURS POUR CHAQUE NID : tableau "Nest_dippers_couples"
```{r}
library(readxl)
data_nests <- read_excel("~/Master/Stage M1 Cincles plongeurs/Rapport de stage/Données/data_nests.xlsx")
View(data_nests)

Nest_dippers_couples <- merge.data.frame (Nest_dippers, data_nests, by.x = "Nom", by.y = "Nesting_site")

Nest_dippers_couples <- subset(Nest_dippers_couples, Year.x == Year.y)
 #garder seulement les annees correspondantes entre les 2 tableaux de donnees

Nest_dippers_couples <- subset(Nest_dippers_couples, select = -c (Year.y))
 #suppression colonne annee du 2nd tableau

Nest_dippers_couples <- subset(Nest_dippers_couples, !is.na(Male))
Nest_dippers_couples <- subset(Nest_dippers_couples, !is.na(Female))
Nest_dippers_couples <- subset(Nest_dippers_couples, c(Male != "NB" & Male != "R" & Female != "NB" & Female != "R"))
 #suppression des lignes où il manque un (ou les 2) individus : remplies na, NB ou R.
```

## A) Separation males et femelles
```{r}
 # Tableaux separes males et femelles avec les infos sur les nids
Nest_dippers_males <- subset(Nest_dippers_couples, select = -c(Female))
Nest_dippers_femelles <- subset(Nest_dippers_couples, select = -c(Male))
 # Mettre dans l'ordre souhaite les colonnes
Nest_dippers_males <- Nest_dippers_males[,c(15, 1, 2, 3, 14, 4:13)]
Nest_dippers_femelles <- Nest_dippers_femelles[,c(15, 1, 2, 3, 14, 4:13)]
```

## B) Rajout des masses et aires
```{r}
 # Tableaux separes males et femelles avec les infos sur les nids + les aires et masses
Nest_Area_males_plus2A <- merge.data.frame (Nest_dippers_males, tab_males_plus2A_sansdoublon, by.x = "Male", by.y = "Ringnb")
Nest_Area_femelles_plus2A <- merge.data.frame (Nest_dippers_femelles, tab_femelles_plus2A_sansdoublon, by.x = "Female", by.y = "Ringnb")
```

## C) Rajout des oeufs non eclos (succes oeufs) et des poussins morts (survie des poussins)
```{r}
Nest_Area_males_plus2A$"Oeufs non eclos" <- Nest_Area_males_plus2A$CS - Nest_Area_males_plus2A$NH
Nest_Area_femelles_plus2A$"Oeufs non eclos" <- Nest_Area_femelles_plus2A$CS - Nest_Area_femelles_plus2A$NH
Nest_Area_males_plus2A$"Poussins morts" <- Nest_Area_males_plus2A$NH - Nest_Area_males_plus2A$NF
Nest_Area_femelles_plus2A$"Poussins morts" <- Nest_Area_femelles_plus2A$NH - Nest_Area_femelles_plus2A$NF
```


# III - CORRELATION TAILLE DE PONTE ET PLASTRON : test de Spearman (males et femelles separes, annees confondues puis annee par annee)
```{r}
cor.test(Nest_Area_males_plus2A$CS, Nest_Area_males_plus2A$Area, method="spearman")
table(Nest_Area_males_plus2A$CS)  # n = 263

cor.test(Nest_Area_males_plus2A2016$CS, Nest_Area_males_plus2A2016$Area, method="spearman")
table(Nest_Area_males_plus2A2016$CS)  # n = 25

cor.test(Nest_Area_males_plus2A2017$CS, Nest_Area_males_plus2A2017$Area, method="spearman")
table(Nest_Area_males_plus2A2017$CS)  # n = 67

cor.test(Nest_Area_males_plus2A2018$CS, Nest_Area_males_plus2A2018$Area, method="spearman")
table(Nest_Area_males_plus2A2018$CS)  # n = 90

cor.test(Nest_Area_males_plus2A2019$CS, Nest_Area_males_plus2A2019$Area, method="spearman")
table(Nest_Area_males_plus2A2019$CS)  # n = 81

 # p-value > 0.05 pour tous : HO acceptee : non signif : pas de correlation. 


cor.test(Nest_Area_femelles_plus2A$CS, Nest_Area_femelles_plus2A$Area, method="spearman")
table(Nest_Area_femelles_plus2A$CS)
 # p-value > 0.05 : HO acceptee : non signif.

cor.test(Nest_Area_femelles_plus2A2016$CS, Nest_Area_femelles_plus2A2016$Area, method="spearman")
 # p-value > 0.05 : HO acceptee : non signif.
table(Nest_Area_femelles_plus2A2016$CS)

cor.test(Nest_Area_femelles_plus2A2017$CS, Nest_Area_femelles_plus2A2017$Area, method="spearman")
 # p-value > 0.05 : HO acceptee : non signif.
table(Nest_Area_femelles_plus2A2017$CS)  # n = 69
plot(Nest_Area_femelles_plus2A2017$CS, Nest_Area_femelles_plus2A2017$Area)

cor.test(Nest_Area_femelles_plus2A2018$CS, Nest_Area_femelles_plus2A2018$Area, method="spearman")
 # p-value > 0.05 : HO acceptee : non signif.
table(Nest_Area_femelles_plus2A2018$CS)

cor.test(Nest_Area_femelles_plus2A2019$CS, Nest_Area_femelles_plus2A2019$Area, method="spearman")
 # p-value = 0.038 < 0.05 : HO rejetee : rho = -0.241 : correlation !
table(Nest_Area_femelles_plus2A2019$CS)
```


# IV - CORRELATION OEUFS ECLOS ET PLASTRON : test de Spearman 
```{r}
cor.test(Nest_Area_males_plus2A$NH, Nest_Area_males_plus2A$Area, method="spearman")
table(Nest_Area_males_plus2A$NH)

cor.test(Nest_Area_males_plus2A2016$NH, Nest_Area_males_plus2A2016$Area, method="spearman")
table(Nest_Area_males_plus2A2016$NH)

cor.test(Nest_Area_males_plus2A2017$NH, Nest_Area_males_plus2A2017$Area, method="spearman")
table(Nest_Area_males_plus2A2017$NH)

cor.test(Nest_Area_males_plus2A2018$NH, Nest_Area_males_plus2A2018$Area, method="spearman")
table(Nest_Area_males_plus2A2018$NH)

cor.test(Nest_Area_males_plus2A2019$NH, Nest_Area_males_plus2A2019$Area, method="spearman")
table(Nest_Area_males_plus2A2019$NH)

 # p-value > 0.05 pour tous : HO acceptee : non signif : pas de correlation. 


cor.test(Nest_Area_femelles_plus2A$NH, Nest_Area_femelles_plus2A$Area, method="spearman")
 # p-value = 0.022 < 0.05 : HO refusee : rho = 0.142 : correlation !
table(Nest_Area_femelles_plus2A$NH)

cor.test(Nest_Area_femelles_plus2A2016$NH, Nest_Area_femelles_plus2A2016$Area, method="spearman")
 # p-value > 0.05 : HO acceptee : non signif.
table(Nest_Area_femelles_plus2A2016$NH)

cor.test(Nest_Area_femelles_plus2A2017$NH, Nest_Area_femelles_plus2A2017$Area, method="spearman")
 # p-value > 0.05 : HO acceptee : non signif. 
table(Nest_Area_femelles_plus2A2017$NH)

cor.test(Nest_Area_femelles_plus2A2018$NH, Nest_Area_femelles_plus2A2018$Area, method="spearman")
 # p-value = 0.009 < 0.05 : HO rejetee : rho = 0.274 : correlation !
table(Nest_Area_femelles_plus2A2018$NH)  # n = 89
plot(Nest_Area_femelles_plus2A2018$NH, Nest_Area_femelles_plus2A2018$Area, method="spearman")

cor.test(Nest_Area_femelles_plus2A2019$NH, Nest_Area_femelles_plus2A2019$Area, method="spearman")
 # p-value > 0.05 : HO acceptee : non signif. 
table(Nest_Area_femelles_plus2A2019$NH)
```


# V - CORRELATION JEUNES A L'ENVOL ET PLASTRON : test de Spearman 
```{r}
cor.test(Nest_Area_males_plus2A$NF, Nest_Area_males_plus2A$Area, method="spearman")
table(Nest_Area_males_plus2A$NF)

cor.test(Nest_Area_males_plus2A2016$NF, Nest_Area_males_plus2A2016$Area, method="spearman")
table(Nest_Area_males_plus2A2016$NF)

cor.test(Nest_Area_males_plus2A2017$NF, Nest_Area_males_plus2A2017$Area, method="spearman")
table(Nest_Area_males_plus2A2017$NF)

cor.test(Nest_Area_males_plus2A2018$NF, Nest_Area_males_plus2A2018$Area, method="spearman")
table(Nest_Area_males_plus2A2018$NF)

cor.test(Nest_Area_males_plus2A2019$NF, Nest_Area_males_plus2A2019$Area, method="spearman")
table(Nest_Area_males_plus2A2019$NF)

 # p-value > 0.05 pour tous : HO acceptee : non signif.

cor.test(Nest_Area_femelles_plus2A$NF, Nest_Area_femelles_plus2A$Area, method="spearman")
table(Nest_Area_femelles_plus2A$NF)

cor.test(Nest_Area_femelles_plus2A2016$NF, Nest_Area_femelles_plus2A2016$Area, method="spearman")
table(Nest_Area_femelles_plus2A2016$NF)

cor.test(Nest_Area_femelles_plus2A2017$NF, Nest_Area_femelles_plus2A2017$Area, method="spearman")
table(Nest_Area_femelles_plus2A2017$NF)

cor.test(Nest_Area_femelles_plus2A2018$NF, Nest_Area_femelles_plus2A2018$Area, method="spearman")
table(Nest_Area_femelles_plus2A2018$NF)
 # p-value = 0.025 et rho = 0.238 : HO refusee : correlation !

cor.test(Nest_Area_femelles_plus2A2019$NF, Nest_Area_femelles_plus2A2019$Area, method="spearman")
table(Nest_Area_femelles_plus2A2019$NF)
```


# VI - CORRELATION SUCCES ENTRE PONTE ET ECLOSION, ET PLASTRON : test de Spearman 
```{r}
cor.test(Nest_Area_males_plus2A$"Oeufs non eclos", Nest_Area_males_plus2A$Area, method="spearman")
table(Nest_Area_males_plus2A$"Oeufs non eclos")

cor.test(Nest_Area_males_plus2A2016$"Oeufs non eclos", Nest_Area_males_plus2A2016$Area, method="spearman")
table(Nest_Area_males_plus2A2016$"Oeufs non eclos")

cor.test(Nest_Area_males_plus2A2017$"Oeufs non eclos", Nest_Area_males_plus2A2017$Area, method="spearman")
table(Nest_Area_males_plus2A2017$"Oeufs non eclos")

cor.test(Nest_Area_males_plus2A2018$"Oeufs non eclos", Nest_Area_males_plus2A2018$Area, method="spearman")
table(Nest_Area_males_plus2A2018$"Oeufs non eclos")

cor.test(Nest_Area_males_plus2A2019$"Oeufs non eclos", Nest_Area_males_plus2A2019$Area, method="spearman")
table(Nest_Area_males_plus2A2019$"Oeufs non eclos")

 # Pour toutes les annees sur les males : p-value > 0.05 : HO acceptee : non signif. 


cor.test(Nest_Area_femelles_plus2A$"Oeufs non eclos", Nest_Area_femelles_plus2A$Area, method="spearman")
 # p-value = 0.013 et rho = -0.157 : HO refusee : correlation !!!
table(Nest_Area_femelles_plus2A$"Oeufs non eclos")

cor.test(Nest_Area_femelles_plus2A2016$"Oeufs non eclos", Nest_Area_femelles_plus2A2016$Area, method="spearman")
 # p-value > 0.05 : HO acceptee : non signif : pas de correlation. 
table(Nest_Area_femelles_plus2A2016$"Oeufs non eclos")

cor.test(Nest_Area_femelles_plus2A2017$"Oeufs non eclos", Nest_Area_femelles_plus2A2017$Area, method="spearman")
 # p-value > 0.05 : HO acceptee : non signif : pas de correlation. 
table(Nest_Area_femelles_plus2A2017$"Oeufs non eclos")


cor.test(Nest_Area_femelles_plus2A2018$"Oeufs non eclos", Nest_Area_femelles_plus2A2018$Area, method="spearman")
 # p-value = 0.0002228 < 0.05 : HO rejetee : rho = -0.388 : correlation !!! Tendance à avoir plus d'oeufs non eclos pour les individus aux petits plastrons.
table(Nest_Area_femelles_plus2A2018$"Oeufs non eclos")  # n = 86
plot(Nest_Area_femelles_plus2A2018$"Oeufs non eclos", Nest_Area_femelles_plus2A2018$Area)


cor.test(Nest_Area_femelles_plus2A2019$"Oeufs non eclos", Nest_Area_femelles_plus2A2019$Area, method="spearman")
table(Nest_Area_femelles_plus2A2019$"Oeufs non eclos")
 # p-value > 0.05 : HO acceptee : non signif : pas de correlation. 
```


# VII - CORRELATION SUCCES REPRODUCTEUR (poussins morts entre naissance et envol) ET PLASTRON : test de Spearman 
```{r}
cor.test(Nest_Area_males_plus2A$"Poussins morts", Nest_Area_males_plus2A$Area, method="spearman")
table(Nest_Area_males_plus2A$"Poussins morts")

cor.test(Nest_Area_males_plus2A2016$"Poussins morts", Nest_Area_males_plus2A2016$Area, method="spearman")
table(Nest_Area_males_plus2A2016$"Poussins morts")
 # p-value = 0.042 et rho = 0.436 : HO refusee : correlation !

cor.test(Nest_Area_males_plus2A2017$"Poussins morts", Nest_Area_males_plus2A2017$Area, method="spearman")
table(Nest_Area_males_plus2A2017$"Poussins morts")

cor.test(Nest_Area_males_plus2A2018$"Poussins morts", Nest_Area_males_plus2A2018$Area, method="spearman")
table(Nest_Area_males_plus2A2018$"Poussins morts")

cor.test(Nest_Area_males_plus2A2019$"Poussins morts", Nest_Area_males_plus2A2019$Area, method="spearman")
table(Nest_Area_males_plus2A2019$"Poussins morts")

 # Pour toutes les annees sur les males sauf 2016 : p-value > 0.05 : HO acceptee : non signif. 


cor.test(Nest_Area_femelles_plus2A$"Poussins morts", Nest_Area_femelles_plus2A$Area, method="spearman")
table(Nest_Area_femelles_plus2A$"Poussins morts")

cor.test(Nest_Area_femelles_plus2A2016$"Poussins morts", Nest_Area_femelles_plus2A2016$Area, method="spearman")
table(Nest_Area_femelles_plus2A2016$"Poussins morts")

cor.test(Nest_Area_femelles_plus2A2017$"Poussins morts", Nest_Area_femelles_plus2A2017$Area, method="spearman")
table(Nest_Area_femelles_plus2A2017$"Poussins morts")

cor.test(Nest_Area_femelles_plus2A2018$"Poussins morts", Nest_Area_femelles_plus2A2018$Area, method="spearman")
table(Nest_Area_femelles_plus2A2018$"Poussins morts")

cor.test(Nest_Area_femelles_plus2A2019$"Poussins morts", Nest_Area_femelles_plus2A2019$Area, method="spearman")
table(Nest_Area_femelles_plus2A2019$"Poussins morts")

 # Pour toutes les annees sur les femelles : p-value > 0.05 : HO acceptee : non signif. 
```
 

# VIII - ASSORTATIVE MATINGS
## A) Creation du tableau (nids-couple-aires des 2 individus) : tableau "Assortative_matings" 
```{r}
Assortative_matings <- merge.data.frame (Nest_dippers_couples, tab_males_plus2A_sansdoublon, by.x = "Male", by.y = "Ringnb")
Assortative_matings <- subset (Assortative_matings, select = c(Nom,Year.x, Male, Female, Area , num_ponte))
colnames (Assortative_matings) <- (c("Nom", "Year","Male","Female","Area male","Num ponte"))

Assortative_matings <- merge.data.frame (Assortative_matings, tab_femelles_plus2A_sansdoublon, by.x = "Female", by.y = "Ringnb")  
 # Rajout des aires des femelles
Assortative_matings <- subset (Assortative_matings, select = -c(Mass))
colnames (Assortative_matings) <- (c("Female", "Nom","Year","Male","Area male","Num ponte", "Area female"))

Assortative_matings <- Assortative_matings [, c(2,3,6,4,5,1,7)]
 # Reordonner les colonnes
Assortative_matings <- Assortative_matings [order(Assortative_matings$Nom, Assortative_matings$Year, Assortative_matings$'Num ponte', decreasing=F),]
 # Reordonner les lignes
```

## B) Test de correlation : Pearson's r
```{r}
Assortative_matings1nichee <- subset(Assortative_matings, `Num ponte` == 1)
 # 1 seule nichee (enleve les couples en double sur la même année)
cor.test (Assortative_matings1nichee$`Area male`, Assortative_matings1nichee$`Area female`)
 # p-value = 0.03182 : HO rejetee, signif : r = 0.1986144. Correlation. n = 117

shapiro.test(Assortative_matings1nichee$`Area female`) # p-value < 0.05 : signif : pas normale
hist(Assortative_matings1nichee$`Area female`, breaks = 30) # à peu pres normale
qqnorm(Assortative_matings1nichee$`Area female`) # résidus normaux
shapiro.test(Assortative_matings1nichee$`Area male`) # p-value < 0.05 : signif : pas normale
hist(Assortative_matings1nichee$`Area male`, breaks = 30) # à peu pres normale
qqnorm(Assortative_matings1nichee$`Area male`) # résidus normaux


Assortative_matings_20161nichee <- subset(Assortative_matings1nichee, c(Year == "2016"))
cor.test (Assortative_matings_20161nichee$`Area male`, Assortative_matings_20161nichee$`Area female`)
 # Non signif, attention echantillon de 14 ind seulement

Assortative_matings_20171nichee <- subset(Assortative_matings1nichee, c(Year == "2017"))
cor.test (Assortative_matings_20171nichee$`Area male`, Assortative_matings_20171nichee$`Area female`)
 # Non signif. n =  32

Assortative_matings_20181nichee <- subset(Assortative_matings1nichee, c(Year == "2018"))
cor.test (Assortative_matings_20181nichee$`Area male`, Assortative_matings_20181nichee$`Area female`)
 # p-value = 0.01641 < 0.05 : HO rejetee, signif : 0.3483692. Correlation en 2018 ! (Force de 0.34) Valide ? n =47
plot(Assortative_matings_20181nichee$`Area male`, Assortative_matings_20181nichee$`Area female`)

shapiro.test(Assortative_matings_20181nichee$`Area female`) # p-value < 0.05 : signif : pas normale
hist(Assortative_matings_20181nichee$`Area female`, breaks = 30) # à peu pres normale
qqnorm(Assortative_matings_20181nichee$`Area female`) # résidus normaux
shapiro.test(Assortative_matings_20181nichee$`Area male`) # p-value < 0.05 : signif : pas normale
hist(Assortative_matings_20181nichee$`Area male`, breaks = 30) # à peu pres normale
qqnorm(Assortative_matings_20181nichee$`Area male`) # résidus normaux


Assortative_matings_20191nichee <- subset(Assortative_matings1nichee, c(Year == "2019"))
cor.test (Assortative_matings_20191nichee$`Area male`, Assortative_matings_20191nichee$`Area female`)
 #  Non signif. n = 24
```

## C) Modeles de regression lineaire : toutes années confondues et 2018
```{r}
reg_matings <- lm (Assortative_matings1nichee$`Area male` ~ Assortative_matings1nichee$`Area female`)
summary (reg_matings)
 # y = 0.202x + 13.124 et r² = 0.031. 

 # Validite ? Oui
acf(residuals(reg_matings)) # absence d'autocorrelation entre les residus 
plot(reg_matings) 


reg_matings_2018 <- lm (Assortative_matings_20181nichee$`Area male` ~ Assortative_matings_20181nichee$`Area female`)
summary (reg_matings_2018)
 # y = 0.419x + 10.077 et r² = 0.102. 

 # Validite ? Oui
acf(residuals(reg_matings_2018)) # absence d'autocorrelation entre les residus 
plot(reg_matings_2018) 
```

## D) Representations graphiques : toutes années confondues et 2018
```{r}
plot(Assortative_matings1nichee$`Area male` ~ Assortative_matings1nichee$`Area female`,
xlab = "Aire du plastron des femelles adultes (cm²)",
ylab = "Aire du plastron des males adultes (cm²)",
main = "Appariemment assortatif des couples reproducteurs de cincles plongeurs adultes captures de 2016 à 2019",
las = 1, pch = 19)
abline(lm(Assortative_matings1nichee$`Area male` ~ Assortative_matings1nichee$`Area female`),col = "red", lwd = 2)


plot(Assortative_matings_20181nichee$`Area male` ~ Assortative_matings_20181nichee$`Area female`,
xlab = "Aire du plastron des femelles adultes (cm²)",
ylab = "Aire du plastron des males adultes (cm²)",
main = "Appariemment assortatif des couples reproducteurs de cincles plongeurs adultes captures en 2018",
las = 1, pch = 19)
abline(lm(Assortative_matings_20181nichee$`Area male` ~ Assortative_matings_20181nichee$`Area female`),col = "red", lwd = 2)
```